臺灣高等法院臺南分院刑事判決　　　　　　　　 九十三年度上易字第四八四號 Ｃ
　　　上　訴　人
　　　即　被　告　乙　○　○
右上訴人因恐嚇案件，不服臺灣雲林地方法院九十三年度易字第一六二號中華民國九
十三年八月三十一日第一審判決（起訴案號：臺灣雲林地方法院檢察署九十三年度偵
字第四四九二號），提起上訴，本院判決如左：
      主      文
上訴駁回。
      事      實
一、乙○○因認甲○○與其妻有染，造成其夫妻離婚，及向警方指稱其毀損甲○○之
    車輛，致心生不滿，竟基於恐嚇危害安全之概括犯意，先後為下列恐嚇犯行：
    （一）民國（下同）九十二年七月二十七日上午十一時二十八分許，以其000
          0000000號行動電話撥打甲○○住處之00－0000000號電
          話，對甲○○之妻江文秀責問：何以甲○○告其毀損，要求甲○○出面澄
          清，並以「要讓甲○○斷手斷腳、沒有工作、注意一點」等加害身體、財
          產之事，對江文秀出言恐嚇，適甲○○由外返家，江文秀乃將上情告知陳
          保興，致使江文秀及甲○○均心生畏懼，致生危害其安全。
    （二）九十二年九月二十四日晚間，甲○○以其車輛被毀損之事由，透過雲林縣
          林內鄉林中村村長廖為正，邀約乙○○前往廖為正之服務處進行商談（起
          訴書誤寫為：由乙○○約同甲○○）。而甲○○與友人鄭茂能先行到達該
          處等候，嗣乙○○到達該服務處後，復承上之犯意，於同日下午七時二十
          分許，以其上開行動電話撥打上述00－0000000號電話予甲○○
          之妻江文秀嚇稱：「要讓甲○○的一手一腳不見」等語，並另對甲○○恫
          稱：「你今天別想走出這個大門」，並以電話通知友人宣稱：將車開過來
          包圍村長辦公室加害甲○○等語，使江文秀及甲○○心生畏懼，致生危害
          其安全。
二、案經甲○○訴由雲林縣警察局斗六分局報請臺灣雲林地方法院檢察署檢察官偵查
    起訴。
      理      由
一、訊據上訴人即被告乙○○，矢口否認有上開犯行，辯稱：伊第一通打電話給江文
    秀是在九十二年六月份的時候，當時只是在電話中告訴江文秀說他先生在外面有
    女人，要江文秀注意一點而已，並沒有說恐嚇的話。第二通是在九十二年九月份
    在村長辦公室，只對甲○○說伊一個家庭被你破壞，當場又打電話給江文秀說：
    「林內很小，出去會不會遇到什麼事情我不知道，會不會斷手斷腳我不知道」，
    並無對甲○○恐嚇等語。
二、惟查被告確於上開時、地先後以電話向甲○○之妻江文秀恐嚇稱：「要讓甲○○
    斷手斷腳、沒有工作、注意一點」、「要讓甲○○的一手一腳不見」及對甲○○
    恐嚇稱：「你今天別想走出這個大門」，並以電話通知友人宣稱：將車開過來包
    圍村長辦公室加害甲○○等情，迭據江文秀、甲○○於警訊、偵查及原審審理時
    指訴明確（詳警卷第五頁至第九頁、偵查卷第十頁至第十三頁、原審卷第三十六
    頁至第四十一頁、第四十八頁至第五十頁），而被告於偵查中亦坦承：「於七月
    二十七日的電話中，我說林內很窄，相遇得到，出車禍，斷手斷腳，不知道怎麼
    發生的．．．我要告到他沒有工作」等語（見偵查卷第十四頁），於原審審理時
    亦供稱：「在村長辦公室，當場我又打電話給江文秀說林內很小，出去會不會遇
    到什麼事情我不知道，會不會斷手斷腳我不知道」等語。核與證人鄭茂能於警訊
    證稱：「乙○○於九十二年九月二十四日晚上七時二十分許，在林內鄉林中村村
    長服務處，向甲○○說，不讓他走出村長服務處的門，且一直打電話叫人把村長
    服務處圍起來」、偵查中證稱：「九月二十四日晚上七時二十分，我有在林中村
    村長處泡茶，當時乙○○有打電話給甲○○的太太江文秀，乙○○有說要給甲○
    ○一手一腳不見，另外打一通電話給其朋友說要將村長的辦公室圍起來，不要讓
    我們離開，當天乙○○的口氣很不好，主要是要甲○○的一手一腳」之情節相符
    （詳警卷第十頁、第十一頁、偵查卷第十三頁）。
三、被告所使用之0000000000號行動電話，確有於九十二年七月二十七日
    上午十一時二十八分許撥出電話，與告訴人甲○○住處之電話即00－0000
    000號聯繫長達二千七百六十九秒（即四十六多分鐘），此與證人江文秀於本
    院審理時證述：七月份的電話被告講很久，他牽扯很多等情相符。另於九十二年
    九月二十四日十九時二十分許，該行動電話亦曾撥出電話與上述00－0000
    000號電話聯繫，時間為二百零一秒。嗣於同日十九時二十四分許、同日十九
    時二十九分許，該行電動話亦緊接著撥出二通電話，與其他行動電話聯絡。此有
    上述行動電話之雙向通聯紀錄在卷可參（附於偵查卷第十九頁）。可證被告確有
    於上開時間分別撥打電話二次予江文秀，並於九十二年九月二十四日十九時二十
    分許撥打電話予江文秀後，隨即又撥打電話予其他人無訛，而此亦與告訴人甲○
    ○證稱被告在林中村村長處有撥打電話給友人，要人開車來包圍村長辦公室之情
    形亦相合。綜上被害人之指訴及證人所為不利於被告之證詞、被告本身之供述
    及通聯紀錄參酌以觀，本件被告確有上開恐嚇之犯行，應可認定。
四、至於證人鄭茂能及廖為正於原審審理時，雖未對被告為不利之證述，然證人鄭茂
    能已於警訊及偵查中明確指證，至審理中改稱「不知道」、「沒有」等語，顯係
    事後迴護之詞，殊不足取，且證人鄭茂能與廖為正均為被告之同村居民，證人廖
    為正又身為村長，為免得罪村民，自難期待其二人能據實以答，是以證人鄭茂能
    及廖為正於本院之證述，尚難為有利於被告之認定，附予敘明。
五、查被告以加害身體、自由之事，恐嚇他人致生危害於安全，核其所為係犯刑法第
    三百零五條之恐嚇危害安全罪。其先後於電話及於村長辦公室內，對江文秀及甲
    ○○所為之恫嚇行為，係基於同一恐嚇犯意下之接續行為，侵害同一法益，為接
    續犯，而先後二次恐嚇犯行，時間緊接，方法相同，觸犯構成要件相同之罪，顯
    係基於概括犯意為之，為連續犯，依刑法第五十六條之規定，應從一重之以加害
    身體、自由之恐嚇危害安全罪一罪論，並加重其刑。被告分別以一行為侵害被害
    人甲○○及江文秀二人之個人法益，而觸犯二個恐嚇危害安全罪，均為同質之想
    像競合犯，依刑法第五十五條規定，均應從一重之恐嚇危害安全罪處斷。
六、原審審理結果，認被告恐嚇罪證明確，適用刑法第三百零五條、第五十五條、第
    五十六條第四十一條第一項前段、罰金罰鍰提高標準條例第一條前段、第二條並
    審酌被告並無犯罪前科，有卷附之臺灣高等法院被告全國前案紀錄表可憑，素行
    尚良好，於本案中因認告訴人破壞其家庭及向警察指稱其毀損告訴人之車輛，致
    心有不滿，然被告不思以正當途徑，瞭解其中事實，以循求解決，卻對告訴人及
    其妻有恐嚇之行為，使被害人之生活不得安寧，及念被告為高職畢業，教育程度
    非低，於犯後自警訊至審理均矢口否認犯行等一切情狀，量處有期徒刑五月並諭
    知如易科罰金以三百元折算一日，認事用法俱無不合，量刑亦稱妥適，被告上訴
    意旨否認犯罪，指摘原判決不當，並無可取，為無理由，應予駁回。
七、據上論斷，應依刑事訴訟法第三百六十八條，判決如主文。
本案經檢察官林炎昇到庭執行職務。
中    華    民    國      九十三      年      十一      月      十一    日
                                  臺灣高等法院臺南分院刑事第五庭
              審判長法官  楊    明    章
                                            法官  沈    揚    仁
                                            法官  戴    勝    利
右正本證明與原本無異。
不得上訴。
                                      法院書記官  李    珍    鳳
中    華    民    國      九十三      年      十一      月      十一    日
附錄法條：
刑法第三百零五條：以加害生命、身體、自由、名譽、財產之事，恐嚇他人致生危害
                  於安全者，處二年以下有期徒刑、拘役或三百元以下罰金。
